【裁判字號】    88,訴,2369
【裁判日期】    890405
【裁判案由】    損害賠償
【裁判全文】
臺灣高雄地方法院民事判決  八十八年度訴字第二三六九號
    原      告  甲○○
    訴訟代理人  乙○○
    被      告  丙○○
右當事人間請求損害賠償事件，本院判決如左：
    主      文
    事      實
    理      由
中      華      民      國        八十九    年      四      月      五      日
                                臺灣高雄地方法院民事第鳳山庭
~B法  官  管安露
右正本證明與原本無異。
如不服本判決，應於送達後廿日內，向本院提出上訴狀。
~B書記官  王美惠
中      華      民      國        八十九    年      四      月      五      日
為過失傷害乙案，提起刑事附帶民事訴訟請求損害賠償依法起訴事：
      訴之聲明
請求判決：
一、被告應給付原告新台幣陸拾貳萬零肆佰拾元及自本訴狀繕本送達之翌日起至清日止
    ，按年息百分之五計算之利息。
二、原告願供擔保，請求宣告假執行。
      事實及理由
一、被告丙○○於民國八十六年十一月二日下午八時十分，駕駛車牌號碼ＺＢＮ－一八０
    號機車，沿高雄市○○街，由南往北方向逆向行駛，途經同愛街、河北二路口時，應
    注意車前狀況在遵行車道行駛。且依當時情形，又無不能注意之情形，竟疏於注意逆
    向行駛行單行道，致該車撞及甲○○所騎由東向西（起訴書誤載為由北向南）沿同愛
    街行駛之ＹＴＪ－一五二號，使甲○○人車倒地，因此致原告頭部外傷、臉部撕裂傷
    、左膝左外側半月狀軟體脫離等傷害，業經台灣高雄地方法院檢察署以八十七年度偵
    字第一０三二０號起訴在案（附證一），現蒙  鈞院以八十七年度交易字第六０七號
    審理中。
二、因故意或過失，不法侵害他人之權利者，負損害賠償責任。不法侵害他人之身體或健
    康者，對被害人因此喪失或減少勞動能力或增加生活上之需要時，應負損害賠償責任
    。不法侵害他人之身體健康、：：被害人雖非財產上之損害，亦得請求賠償之相當金
    額。民法第一百八十四條前段、第一百九十三條第一項、第一百九十五條第一項著有
    明文規定。
三、查原告因被告之過失致受有左列之損害：
  (一)醫療費部分：
    原告被撞擊後，人車倒地，因頭部外傷、臉部撕裂傷、左膝部外傷，經送往南山醫
      院醫治，自八十六年十一月二日住院至同年月十日出院，共支出醫藥費新台幣（以
      下同）壹萬零佰零肆元，有診斷證明書一紙及醫藥費收費明細表一紙可憑（附原
      證二）。
    原告因左膝外側半月板破裂，至高雄榮民總醫院手術治療，自八十七年三月二十九
      日住院，同年三月三十日手術關節鏡縫合，至八十七年四月一日出院，支出貳萬柒
      仟柒佰壹拾陸元，原告出院後醫師囑附仍需繼續門診治療，有診斷證明書二紙及醫
      藥費證明書三紙可憑（附原證三）。
    原告因膝部撞傷致經常性酸痛，無法久站，因此自八十七年一月日五日起由中醫醫
      治調養，每月支出醫藥費仟元，自八十七年十一月五日止，計十一個月，共支出
      醫藥費萬仟元，有收據十一紙可憑（附原證四）。又酸痛須長期繼續調理，因
      此自八十七年十一月五日起之醫藥費用原告保留請求權。
    綜上合計被告應付原告醫藥費新台幣柒萬壹仟零貳拾元。
  (二)車損部分：原告所騎之ＹＴＪ－一五二號機車，因被告之撞擊，致多處損壞，經義勝
    車業行修理，共支出修理費玖仟肆佰壹拾元，有收據二紙可憑（附原證五）。
  (三)褓母費：
    原告之次女陳甜恬年一歲八個月，平日由原告照顧，原告受傷住院後，稚子乏人照顧
    ，因此於八十六年十一月二日起至八十六年十二月二日止及八十七年三月二十八日起
    至八十七年四月二十八日止計二個月期間不得已委由褓母徐月雲代為照顧，每月褓母
    費貳萬元，二個月計肆萬元，有收據二紙及戶口名簿一紙可憑（附原證六），此部份
    增加支出之費用應由被告負擔。
  (四)精神慰藉金部分：
    被告撞傷原告後，未緊急將被告送醫，旋即逃逸，而且惡人先告狀，還告訴原告傷害
    擬脫罪，幸承辦檢察官明察秋毫，予以不起訴處分，有不起訴處分書可憑（附原證七
    ），原告受傷後，被告毫無歉意，且一再仗勢對原告冷潮熱諷，又原告手術後雙腳長
    短腳，左腳仍經常酸痛，無法久站，生活起多方不便，因此被告應賠償原告新台幣伍
    拾萬元慰藉金。
  (五)綜右合計，被告應賠償原告新台幣陸拾貳萬零肆佰拾元。
四、被告犯罪後，毫無悔意，更遑論賠償原告，為此不得已依法提起本訴，狀請
    鈞院鑒核，判決如訴之聲明，以保權益，至憑德便。謹狀呈
二
      答辯聲明
一、原告之訴暨假執行之聲請均駁回。
二、訴訟費用由原告負擔。
三、被告如受不利之判決，請准供擔保免為假執行。
      事實及理由
一、本件車禍被告亦為受害者，被告確實未逆向行駛亦未肇事逃逸。當天車禍發生後，被
    告一時心急，且本身受創巨痛難忍（事後經診斷腎臟出血），至附近尋找公共電話，
    告知家人前來協助，返回現場時，機車已被調頭，被告被判處有期徒刑月，實至冤
    枉，現原告又向被告請求鉅額賠償金，被告實難甘服。
二、否認原告之主張及證據之真正：
  (一)本件車禍發生日期為八十六年十一月二日，原告為頭部外傷臉部撕裂傷及左膝部外傷
    ，於南山醫院住院治療八日出院，其能出院表示已無大礙，原告於事過五個月後再至
    高雄榮總手術治療左膝外側半月板破裂，此節被告予以否認，其與本件車禍無任何因
    果關係。如有原告應負舉證責任，證實真正。
  (二)原告提出之中醫調養費收據十一紙，計萬仟元，為私文書，被告否認其真實性，
    應負舉證責任。又其是否為必需之治療，亦有爭議。
  (三)原告請求八十六年十一月二日起至八十六年十二月二日及八十七年三月二十八日起至
    八十七年四月二十八日止之褓母費四萬元。其提出之收據為私文書，被告否認之。原
    次住院為第一次八日，第二次當天出院，由此可見，並非嚴重之病情。故其是否請全
    天後褓母，代其照稚子，有待斟酌。
  (四)原告另請求之機車修理費九千四百一十元，並提出義勝車業行收據為憑，因該文書為
    私文書，被告在此否認其真正，從而，即應由原告再舉證證明之，否則，此部分之請
    求金額亦嫌無據。且修車費高達萬元，衡諸常情，實難想像。
  (五)原告另請求精神慰藉金新台幣伍拾萬元乙節，衡諸原告受傷情形，雙方之經濟狀況社
    會地位（原告為家庭主婦，被告為美髮助手），及現今社會常情等，此部分金額殊嫌
    偏高，而應予酌減至二萬元較適當。
  綜上論結，原告之請求，顯失所據，懇請  鈞院詳查明鑒，駁回原告之訴。
  為此，狀呈
  鈞院鑒核，賜如答辯聲明之判決，俾資適法並維權益。
      謹      狀


司法院資訊處製作；財團法人民間司法改革基金會備份。
